【裁判字號】    97,審消債更,878
【裁判日期】    970620
【裁判案由】    聲請更生程序
【裁判全文】
臺灣高雄地方法院民事裁定         97年度審消債更字第878號
聲  請  人  甲○○
上列當事人聲請消費者債務清理事件，本院裁定如下：
    主  文
聲請人應於本裁定送達後十五日內，補提如附表所示財產收入狀
況之證明文件影本到院。
    理  由
一、按債務人對於金融機構因消費借貸、自用住宅借款、信用卡
    或現金卡契約而負債務，在聲請更生清算前，應提出債權人
    清冊，以書面向最大債權金融機構請求協商債務清償方案，
    並表明共同協商之意旨。自債務人提出協商請求之翌日起逾
    30日不開始協商，或自開始協商之翌日起逾90日協商不成立
    ，債務人得逕向法院聲請更生或清算，消費者債務清理條例
    第151 條第1 項、第153 條定有明文，另如自申請時起雖未
    逾90日，惟雙方已協商不成立，則依同法第153 條規定法理
    ，亦得聲請更生或清算。。又聲請更生或清算不合程式、不
    備其他要件或拒絕提出關係文件者，法院應以裁定駁回之，
    但其情形可以補正者，法院應定期間先命補正，復為同條例
    第8 條、第46條所明定。
二、經查，本件債務人向本院聲請更生，雖主張：其於消費者債
    務清理條例施行後，曾以書面向最大債權金融機構請求協商
    債務清償方案，並表明共同協商之意旨，惟協商不成立，故
    而聲請更生等語。然聲請人未提出其如主文所示財產收入狀
    況等證明文件影本到院，爰定期命補正，如有欠缺或遺失，
    請向最大債權銀行申請補發，逾期未補正，則駁回其聲請，
    特此裁定。
中    華    民    國    97    年    6     月    20    日
              民事第四庭    法      官   黃國川
上為正本係照原本作成。
本件不得抗告。
中    華    民    國    97    年    6     月    20    日
                            書  記  官   王芷鈴
附表：
1.提出消費者債務清理條例實施「後」，聲請人向最大債權銀行
  申請協商之申請書及其附件（附件應包括身分證正反面影本、
  財產及收入狀況說明書、債權人清冊、近2 年度國稅局所得及
  財產資料清單、近3 個月薪資證明及勞保投保資料等）、最大
  金融機構債權收受申請書及附件之證明（如回執等）及協商結
  果之證明文件（如不及取得協商結果，請於主文所示期間內補
  正其他文件時先行釋明，待有協商結果後儘速補陳協商結果證
  明文件）。
2.聲請人於最近1 個月內財團法人聯合徵信中心之信用記錄。
3.聲請人97年收入證明（如提出存摺影本，需檢附存摺封面及存
  摺內頁，內頁並應標示薪資部分）。如有其他財產如人壽保險
  單或投資型保險單，請併陳報種類及提出證明。
4.每月扶養王錦10000 元證明資料影本、家族系統表（包括其全
  子女及配偶姓名及出生年月日，並註記存歿）及王錦最近兩年
  國稅局財產歸屬及所得資料清單。
5.提出聲請人所有之房屋高雄市○○區○○街45號10樓之建物登
  記謄本或房屋稅單資料影本，及其土地登記謄本。
6.釋明受領鍾開雄部分薪資之金額並提出相關證明文件影本。
7.其餘有不可歸責己之事由致履行顯有重大困難之相關證明文件
  （例如生病、非自願性失業等）。


司法院資訊處製作；財團法人民間司法改革基金會備份。
